臺灣屏東地方法院刑事判決　　　　　　　100年度易字第109號
公　訴　人　臺灣屏東地方法院檢察署檢察官
被　　　告　尤家豪
上列被告因竊盜案件，經檢察官提起公訴（99年度偵字第686號）
，本院於準備程序進行中，因被告就被訴事實為有罪之陳述，經
告知簡式審判程序意旨，並聽取公訴人及被告之意見後，本院裁
定由獨任依簡式審判程序審理，判決如下：
    主  文
尤家豪犯加重竊盜罪，累犯，處有期徒刑柒月；又共同犯竊盜罪
，累犯，處有期徒刑月。應執行有期徒刑捌月。
    事  實
一、尤家豪前於民國95年間，因詐欺案件，經台灣高雄地方法院
    以95年度簡字第5024號判處有期徒刑3 月確定，並於96年3
    月2 日易科罰金執行完畢。詎其仍不知悔改，而為下列竊盜
    行為：
(一)、於98年6 、7 月間，意圖為自己不法之所有，本於竊盜之犯
    意，在高雄市小港區某處以其所有，對人之生命、身體安全
    造成威脅，足供兇器使用之T 型扳手一支（未扣案），見一
    部不詳人所有之機車上懸掛王榮松於93年間遭竊之車號XWW
    －131 號機車車牌1 面，遂持上開扳手卸下螺絲，竊得該機
    車車牌1 面，得手後留作他日作案之用。
(二)、98年9 月20日下午某時，尤家豪與董世偉（另案審理中）共
    同基於意圖為自己不法所有，本於竊盜之犯意聯絡，在恆春
    鎮○○路1 巷59弄17號外，見張英柔所有之車號611 －EBZ
    號重機車停放於該處，即由董世偉在旁把風，尤家豪則以自
    備之鑰匙（未據扣案）開啟上開機車電門鎖之方式，竊得61
    1 －EBZ 號重機車離去。尤家豪為逃避警方查緝，旋將611
    －EBZ 車牌卸下，改懸事實(一)所竊取之XWW －131 號車牌後
    ，交由董世偉使用，迄至98年9 月22日7 時20分許，董世偉
    與少年張OO共乘該車，行經屏東縣恆春鎮○○路44號前，為
    員警攔檢查獲，並扣得上揭機車及車牌。
二、案經屏東縣政府警察局恆春分局報告台灣屏東地方法院檢察
    署檢察官偵查起訴。
    理  由
一、本件被告尤家豪所犯係死刑、無期徒刑、最輕本刑為3 年以
    上有期徒刑以外之罪，其於準備程序中就被訴事實為有罪之
    陳述，經法官告知簡式審判程序之旨，並聽取當事人之意見
    後，本院認為適宜進行簡式審判程序審理，合先敘明。
二、上揭犯罪事實，業據被告於偵訊及本院審理時坦承不諱，核
    與被害人王榮松、張英柔於警詢所證車號XWW －131 號機車
    車牌1 面、及車號611 －EBZ 號重機車為其等所有，並於事
    實欄(一)、(二)時地遭竊乙情相符，亦與證人即少年張OO所證61
    1 －EBZ 號重機車為尤家豪所交付等情互核一致。此外，並
    有屏東縣政府警察局恆春分局員警搜索扣押筆錄暨扣押物品
    目錄表1 份、贓物認領保管單2 紙、車籍查詢基本資料詳細
    畫面2 紙、查獲照片4 幀在卷可按，綜上足認，本案事證明
    確，被告犯行，應堪認定。
三、按行為後法律有變更者，適用行為時之法律。但行為後之法
    律有利於行為人者，適用最有利於行為人之法律，刑法第2
    條第1 項前段定有明文。查被告行為後，刑法第321 條之加
    重竊盜罪於100 年1 月26日修正，並於同年1 月28日施行，
    該條法定刑由原先「處6 月以上、5 年以下有期徒刑」，修
    正為「處6 月以上、5 年以下有期徒刑，得併科新臺幣10萬
    元以下罰金」，是修正後增加得併科罰金刑之規定，顯有不
    利被告，故依刑法第2 條第1 項前段，自應適用修正前之刑
    法規定處斷。
四、次按刑法第321 條第1 項第3 款之攜帶兇器竊盜罪，係以行
    為人攜帶兇器竊盜為其加重條件，此所謂兇器，其種類並無
    限制，凡客觀上足對人之生命、身體安全構成威脅，具有危
    險性之兇器均屬之，且祇須行竊時攜帶此種具有危險性之兇
    器為已足，並不以攜帶之初有行兇之意圖為必要（最高法院
    79年台上字第5253號判例參照）。查本件被告竊盜時所攜帶
    之T 型扳手1 支，長度約15公分、係鐵金屬製品，業據被告
    供承在卷，是該支T 型扳手材質應至為堅硬，確屬客觀上對
    人之生命、身體安全造成威脅之兇器無訛。核被告事實欄(一)
    所為，係犯修正前刑法第321 條第1 項第3 款之攜帶兇器竊
    盜罪；事實欄(二)所為係犯刑法第320 條之竊盜罪。被告與董
    世偉（另案審理中）就事實欄(二)之犯行，有犯意聯絡及行為
    分擔，為共同正犯。被告有事實欄所載有期徒刑執行完畢紀
    錄，有台灣高等法院被告前案紀錄表1 份在卷可徵，其受有
    期徒刑執行完畢後，5 年以內故意再犯本件有期徒刑以上之
    各罪，皆為累犯，均應依刑法第47條第1 項規定，加重其刑
    。被告所犯上開2 罪，犯意各別、行為互殊，應予分論併罰
    。爰審酌被告之素行非佳，有台灣高等法院被告前案紀錄表
    在卷足憑，所竊之物之價值，對被害人造成損害、社會秩序
    之影響程度，生活狀況、教育程度，坦承犯行之犯後態度等
    一切情狀，分別量處如主文所示之刑，並定應執行刑。另被
    告竊盜所用之T 型扳手及鑰匙各1 支，未據扣案，且案發至
    今已歷時近2 年，並無證據證明現仍存在，為免日後執行困
    難，爰不為沒收之宣告。
據上論斷，應依刑事訴訟法第273 條之1 第1 項、第299 條第1
項前段，刑法第2 條第1 項前段、刑法第28條、刑法第321 條第
1 項第3 款（修正前）、第320 條、第47條第1 項、第51條第5
款，刑法施行法第1 條之1 ，判決如主文。
本案經檢察官陳立興到庭執行職務
中    華    民    國   100    年    5     月    4     日
                  刑事第五庭    法  官  劉怡孜
以上正本證明與原本無異。
如不服本判決應於收受判決後10日內向本院提出上訴書狀，並
應敘述具體理由；其未敘述上訴理由者，應於上訴期間屆滿後
20日內向本院補提理由書（均須按他造當事人之人數附繕本）
「切勿逕送上級法院」。
中    華    民    國   100    年    5     月    4     日
                                書記官  薛慧茹
附錄本案論罪科刑法條全文
修正前中華民國刑法第321條第1項第3款
犯竊盜罪而有左列情形之一者，處 6 月以上、 5 年以下有期徒
刑：
三、攜帶兇器而犯之者。
刑法第320條第1項：
意圖為自己或第三人不法之所有，而竊取他人之動產者，為竊盜
罪，處五年以下有期徒刑、拘役或五百元以下罰金。